臺灣臺中地方法院刑事判決　　　　　　100年度易緝字第108號
公　訴　人　臺灣臺中地方法院檢察署檢察官
被　　　告　張國賓
上列被告因加重竊盜案件，經檢察官提起公訴（96年度偵字第99
96號），於本院審判程序，被告就被訴事實為有罪之陳述，經本
院告知簡式審判程序意旨，並聽取當事人之意見後，裁定改行簡
式審判程序，本院判決如下：
    主    文
張國賓共同毀越安全設備竊盜，累犯，處有期徒刑拾月，減為有
期徒刑伍月，如易科罰金，以新臺幣壹仟元折算壹日。
    犯罪事實
一、張國賓前於民國93年間因竊盜案件，經本院於93年5月19日
    以93年度豐簡字第271號判處有期徒刑3月，於93年10月11日
    確定；又因違反電信法案件，經本院於93年5月26日以93年
    豐簡字第312號判處有期徒刑4月，於93年8月9日確定，以上
    2罪並經本院於93年12月14日以93年度聲字第3710號裁定應
    執行有期徒刑6月確定，甫於95年3月27日縮短刑期期滿執行
    完畢。詎張國賓猶不知悔改，復與張圳德（業經本院96年度
    易字第4110號審結在案）基於意圖為自己不法所有之犯意聯
    絡，於95年8月31日晚上7、8時許，至臺中市北屯區大德巷1
    之3號對面之國防部工營中心中部地區工程處中平營區工務
    所，2人先以徒手方式卸下該工務所為安全設備之窗戶後，
    再由該窗戶爬進工務所內，竊取由該工務所工地主任林義明
    所保管之電腦主機2台、液晶螢幕1台得手離去後，將之變賣
    得款新臺幣6500元，由張國賓、張圳德2人各分得3250元後
    花用殆盡。嗣經林義明於翌日上午7時45分許發覺失竊後報
    請警方到場處理，在遭拆卸下之窗戶框架上採得張國賓、張
    圳德之指紋各1枚，因而循線查獲上情。
二、案經臺中市警察局（現改制為臺中市政府警察局）第六分局
    報請臺灣臺中地方法院檢察署檢察官偵查起訴。
    理    由
一、證據能力部分：
    按除被告所犯為死刑、無期徒刑、最輕本刑為3年以上有期
    徒刑之罪或高等法院管轄第一審案件者外，於刑事訴訟法第
    273條第1項程序進行中，被告先就被訴事實為有罪之陳述時
    ，審判長得告知被告簡式審判程序之旨，並聽取當事人、代
    理人、辯護人及輔佐人之意見後，裁定進行簡式審判程序，
    為刑事訴訟法第273條之1第1項所明定；而簡式審判程序，
    貴在審判程序之簡省、便捷，故調查證據程序宜由審判長便
    宜行事，以適當之方法行之即可。是簡式審判程序中關於調
    查證據之程序，亦予簡化，關於證據調查之次序、方法之預
    定、證據調查請求之限制、證據調查之方法、證人、鑑定人
    之詰問方式等，均不須強制適用一般審判程序之規定。又因
    被告對犯罪事實不爭執，可認定被告並無行使反對詰問權之
    意，因此有關傳聞證據之證據能力限制，亦無庸適用。刑事
    訴訟法乃增訂第273條之2規定「簡式審判程序之證據調查，
    不受第159條第1項、第161條之2、第161條之3、第163條之1
    及第164條至第170條規定之限制」。本件經本院依上開規定
    適用簡式審判程序，是下列所採用之證據，均不受傳聞證據
    證據能力之限制，均有證據能力。
二、認定犯罪事實所根據之證據及理由：
(一)、被告張國賓於本院審理中之自白（見本院卷第23頁背面）。
(二)、被害人林義明之指訴（見警卷第5─6頁）。
(三)、同案被告張圳德於另案警詢、偵訊及審判之供述：「我與張
    國賓一同前往行竊；大約晚上7、8點；我跟他爬窗戶進入；
    沒有使用工具，我們是徒手將窗戶卸下，然後再爬入行竊；
    我們竊取2台電腦主機及1台液晶螢幕，其中有2台主機壞掉
    的，我們就沒拿走；我們一起行竊，沒有人把風；賣了新台
    幣6500元，我分得一半3250元；都打電玩跟吃東西用光了」
    （見警卷第1─4頁、本院96年度易字第4110號卷第56頁、第
    58頁）。
(四)、臺中市警察局第六分局現場勘察報告1份、失竊工地現場照
    片15張、內政部警政署刑事警察局95年10月18日刑紋字第
    0950152685號鑑驗書1份、張國賓之指紋卡片1份（見警卷第
    10─11頁、第12─19頁、第22─25頁、第27頁）。
(五)、綜上所述，被告之自白，核與事實相符，應堪採信。本案事
    證已臻明確，被告犯行應堪認定。
三、論罪科刑之理由：
(一)、查刑法第321條業經總統於100年1月26日以華總一義字第100
    00015561號令公布修正，並於100年1月28施行，本件被告前
    揭行為時刑法第321條加重竊盜罪規定為：「犯竊盜罪而有
    左列情形之一者，處6月以上、5年以下有期徒刑：一、於夜
    間侵入住宅或有人居住之建築物、船鑑或隱匿其內而犯之者
    。二、毀越門扇、牆垣或其他安全設備而犯之者。三、攜帶
    兇器而犯之者。四、結夥三人以上而犯之者。五、乘火災、
    水災或其他災害之際而犯之者。六、在車站或埠頭而犯之者
    。前項之未遂犯罰之。」修正後之刑法第321條則規定為：
    「犯竊盜罪而有下列情形之一者，處6月以上、5年以下有期
    徒刑，得併科新臺幣10萬元以下罰金：一、侵入住宅或有人
    居住之建築物、船艦或隱匿其內而犯之者。二、毀越門扇、
    牆垣或其他安全設備而犯之者。三、攜帶兇器而犯之者。四
    、結夥三人以上而犯之者。五、乘火災、水災或其他災害之
    際而犯之者。六、在車站、埠頭、航空站或其他供水、陸、
    空公眾運輸之舟、車、航空機內而犯之者。前項之未遂犯罰
    之。」是被告行為後法律已有變更，應依刑法第2條第1項之
    規定，為「從舊從輕」之比較。本案經比較新舊法後，以修
    正前刑法第321條之規定（因舊法未規定得併科新臺幣10萬
    元以下罰金），有利於被告，自應適用修正前刑法第321條
    之規定。
(二)、次按刑法第321條第1項第2款所謂毀越門扇牆垣，係指毀損
    或超越及踰越門扇牆垣而言；又所謂其他安全設備，係指門
    扇牆垣以外之防閑設備而言，而窗戶具有防閑作用，非其家
    由此進出之門，自屬該條款所定之其他安全設備（最高法院
    45年臺上字第1443號判例意旨參照），本件被告至臺中市北
    屯區大德巷1之3號對面之國防部工營中心中部地區工程處中
    平營區工務所，先以徒手方式卸下該工務所之窗戶後，自該
    處窗戶爬入工務所內，核屬毀越安全設備竊盜。核被告張國
    賓所為，係犯修正前刑法第321條第1項第2款之毀越安全設
    備竊盜罪。被告張國賓與同案被告張圳德就本件加重竊盜行
    為，有犯意之聯絡及行為之分擔，為共同正犯。
(三)、被告張國賓本件之犯罪時間為95年8月31日，係於96年4月24
    日以前，合於中華民國九十六年罪犯減刑條例規定基準日之
    前，且被告亦係於上開減刑條例96年7月16日施行後之96年9
    月21日，始經本院發布通緝，有本院通緝書在卷可稽(見本
    院96年度易字第4110號卷第46頁)，雖未於96年12月31日前
    自動歸案，仍非中華民國九十六年罪犯減刑條例第5條規定
    「本條例施行前，經通緝而未於中華民國96年12月31日以前
    自動歸案接受偵查、審判或執行者」不得減刑之情形，是本
    件仍得依該條例規定減刑，附此敘明。
(四)、被告張國賓前於93年間因竊盜案件，經本院於93年5月19日
    以93年度豐簡字第271號判處有期徒刑3月，於93年10月11日
    確定；又因違反電信法案件，經本院於93年5月26日以93年
    豐簡字第312號判處有期徒刑4月，於93年8月9日確定，以上
    2罪並經本院於93年12月14日以93年度聲字第3710號裁定應
    執行有期徒刑6月確定，甫於95年3月27日縮短刑期期滿執行
    完畢，有臺灣臺中地方法院檢察署刑案資料查註紀錄表及臺
    灣高等法院被告前案紀錄表各1份在卷可按，其於徒刑執行
    完畢後，5年內故意再犯本件有期徒刑以上之罪，為累犯，
    應依刑法第47條第1項之規定，加重其刑。
(五)、爰審酌被告前另有竊盜前科（參前揭紀錄表），素行欠佳，
    其身體健全，正值青壯，其行為時係年滿22歲智識成熟之成
    年男子，不思以正當途徑獲取財物，行為可議，所竊得財物
    品名及數量，事後坦承犯行，犯後態度尚屬良好，及其犯罪
    之動機、目的、手段暨其國小畢業之智識程度、家庭經濟狀
    況小康（詳警詢筆錄教育程度欄及家庭經濟狀況欄之記載，
    見本院卷第6頁）等一切情狀，量處如主文所示之刑。又被
    告行為後，中華民國九十六年罪犯減刑條例於96年7月16日
    公布施行，被告本件犯行係在96年4月24日以前，且非同條
    例第3條所示不得減刑之罪，爰依同條例第2條第1項第3款規
    定，減其宣告刑2分之1，及諭知易科罰金之折算標準。
四、應適用之法條：
(一)、刑事訴訟法第273條之1第1項、第299條第1項前段。
(二)、刑法第28條、修正前刑法第321條第1項第2款、刑法第47條
    第1項、第41條第1項前段，中華民國九十六年罪犯減刑條例
    第2條第1項第3款、第7條、第9條。
本案經檢察官劉玉媛到庭執行職務。
中    華    民    國  100    年     4     月    22    日
                  刑事第三庭    法  官  陳秋月
以上正本證明與原本無異。
如不服本判決應於收受判決後10日內向本院提出上訴書狀，並應
敘述具體理由；其未敘述上訴理由者，應於上訴期間屆滿後20日
內向本院補提理由書（均須按他造當事人之人數附繕本）「切勿
逕送上級法院」。
告訴人或被害人對於判決如有不服具備理由請求檢察官上訴者，
其上訴期間之計算係以檢察官收受判決正本之日期為準。
                                書記官  詹東益
中    華    民    國  100    年     4     月    22    日
附錄論罪科刑法條：
（修正前）中華民國刑法第321條第1項第2款：
犯竊盜罪而有下列情形之一者，處6月以上、5年以下有期徒刑：
二、毀越門扇、牆垣或其他安全設備而犯之者。